臺灣高等法院臺南分院刑事判決
                                  111年度交上易字第487號
上  訴  人  
即  被  告  謝苑佐



上列上訴人因公共危險案件，不服臺灣嘉義地方法院111年度交
易字第204號中華民國111年7月27日第一審判決（起訴案號：臺
灣嘉義地方檢察署111年度偵字第5886號），提起上訴，本院判
決如下：
    主  文
上訴駁回。
    事實及理由
壹、犯罪事實：
    謝苑佐於民國111年5月14日12時許，在嘉義市○區○○里○○街0
    巷0號住所飲酒後，明知其吐氣所含酒精濃度達每公升0.25
    毫克以上，不得駕駛動力交通工具，仍基於酒後駕車之犯意
    ，於同日18時許，無照駕駛車牌號碼00-0000號自小客貨車
    外出，於同日18時29分，途經嘉義市○區○○街00○0號前與鄭
    瑞慶靜止停放之車牌號碼000-0000號自用小客車發生擦撞後
    ，又於同日18時30分，在永和街及民族路交岔路口，與蔡勝
    賢所駕駛之車牌號碼0000-00號自小客車發生擦撞後離開現
    場（均無人受傷）。嗣為警循線於同日19時31分許，在謝苑
    佐上開住所對其施以吐氣酒精濃度測試，測得其吐氣之酒精
    濃度達0.71mg/L，因而查悉上情。
貳、認定犯罪事實所憑之證據及理由：
一、證據能力部分：
    本判決所引用為判斷基礎之下列證據，關於被告以外之人於
    審判外陳述之傳聞供述證據，檢察官、被告於本院均同意作
    為證據使用，或知有傳聞證據之情形而未於言詞辯論終結前
    聲明異議（見本院卷第55-56頁），本院審酌該等證據作成
    時之情況，認為適當，均具有證據能力。
二、證明力部分：
  ㈠被告固坦認於上開時、地飲酒後駕車之事實，惟否認有何公
    共危險之犯行，辯稱：我中午喝的是2瓶半的330cc玻璃瓶海
    尼根啤酒，晚上6點我出門的時候，我已經酒退了，是因為
    我出門擦撞到第1輛車我不知道，有人追我車，我才撞到第2
    輛車，回到家驚魂未定，我就喝了1杯高粱酒跟2顆鎮定劑，
    之後警察才來我家對我酒測云云。
  ㈡經查：被告於上址住處飲酒後於同日18時許駕車外出，與證
    人鄭瑞慶、蔡勝賢駕駛之上開車輛擦撞，經警於同日19時31
    分許，於其漱口後，對其實施酒測，測得吐氣之酒精濃度達
    每公升0.71毫克等情，業據被告於警詢、原審及本院審理時
    自陳在卷（見警卷第2-4頁、原審卷第47、50-51頁、本院卷
    第59-60頁），核與證人鄭瑞慶、蔡勝賢於警詢時之證述相
    符（見警卷第7-9、12-14頁），並有嘉義市政府警察局舉發
    違反道路交通管理事件通知單4份、酒精測定紀錄表、汽車
    駕駛人查詢、車輛詳細資料報表各1份、道路交通事故現場
    圖2份、現場照片18張附卷可憑（見警卷第17-18、20、24-3
    6頁），此部分事實，首堪認定。
  ㈢被告於警詢時供稱：「（自發生交通事故，至警方到你家中
    通知你到案期間，你有無飲用含有酒精飲料？）這期間我沒
    有再飲用酒精飲料」、「（是否了解酒後駕車涉嫌公共危險
    罪？）我知道，我以為我已經退酒了」（見警卷第3頁）；
    於偵查中供稱：「（對於酒測值0.71mg/L有無意見？）沒有
    意見」、「（你於警詢稱你駕車肇事後至警方對你酒測之間
    ，沒有喝任何飲料，有何意見？）正確」（見偵卷第41頁）
    。足見被告於警詢、偵查中均已明確供稱酒測時測得之吐氣
    酒精濃度0.71mg/L，確實係其於同日中午飲用酒類所致，且
    於肇事後至實施酒測期間並未再飲用任何酒類。再者，由被
    告第1次擦撞之車輛即證人鄭瑞慶之車損狀況（見警卷第28
    頁），係左後輪胎上方之車體片狀面積擦痕，而非輕微難以
    辨識之線狀擦痕，可知被告車輛擦撞證人鄭瑞慶車輛時，應
    會產生相當之聲音及震動，然被告卻對此渾然未覺，甚至於
    未久又再度與蔡勝賢所駕駛上開自小客車發生擦撞，顯見其
    駕車時之反應能力，已相當程度受酒精影響。準此，被告於
    中午飲用酒類後吐氣所含酒精濃度已達0.25mg/L，卻仍於同
    日18時許駕駛動力交通工具上路，其酒後駕車之犯行，應屬
    明確。
  ㈣被告雖以前詞置辯，然其於警詢、偵查中，對於交通事故發
    生返家後，員警對其實施酒測前有飲用高粱酒乙節不僅隻字
    未提，甚至於警詢及偵查時，明確表示該段期間並未飲用含
    有酒精飲料，於警詢時尚且稱以為自己已經酒退，則被告上
    開辯解，顯係臨訟卸責之詞，無可採信。
三、綜上所述，被告所辯核屬犯後卸責之詞，均不可採。本件事
    證明確，被告上開犯行，足以認定，應依法論科。
參、論罪科刑及維持原判決之理由：
一、核被告所為，係犯刑法第185條之3第1項第1款前段之駕駛動
    力交通工具而有吐氣所含酒精濃度達每公升0.25毫克以上罪
    。
二、被告前因不能安全駕駛動力交通工具案件，經臺灣嘉義地方
    法院以109年度嘉交簡字第532號判決判處有期徒刑5月確定
    ，於110年3月14日執行完畢出監等情，業據被告所坦認（見
    本院卷第59頁），並有台灣高等法院被告前案紀錄表附卷可
    參（見本院卷第36-37頁），被告於有期徒刑執行完畢後，5
    年以內故意再犯本件有期徒刑以上之罪，為累犯，被告於前
    次酒後駕車犯行入監執行後，仍不能深自警醒、惕勵，復存
    僥倖之心，再犯本件公共危險犯行，足見其對於國家刑罰權
    所科予刑罰之反應力顯然薄弱，且依本案犯罪情節，並無因
    加重本刑致生所受之刑罰超過其所應負擔罪責之情形，應依
    刑法第47條第1項規定加重其刑。
三、維持原判決之理由：
　㈠原審依前揭事證，審酌被告前已有不能安全駕駛之前科（構
    成累犯部分不重複評價），也因先前酒後駕車遭吊銷駕照，
    其明知酒精對意識能力具有不良影響，酒後行車對往來公眾
    及駕駛人自身皆具有高度危險性，仍於飲酒後駕駛自用小客
    貨車上路，因酒精影響其控制能力而擦撞證人鄭瑞慶、蔡勝
    賢之車輛，幸未造成他人受傷，被告經測得吐氣酒精濃度高
    達0.71MG/L，其自陳高中畢業之智識程度，為臨時工，罹患
    焦慮症、憂鬱症，母親罹患精神分裂症，並提出門診醫療檢
    查單、診斷證明書各1份為證（見原審卷第55、57頁），與
    母親同住，未婚，無子，家境勉持，及其否認犯行未能深切
    反省等一切情狀，就被告犯行，量處有期徒刑8月，經核其
    認事用法並無違誤，量刑亦稱允當。
　㈡上訴意旨仍以被告於案發當日中午飲用3瓶330CC海尼根啤酒
    ，再服用焦慮症及憂鬱症藥物後入睡，約於晚間6時因酒退
    而駕車外出，被告並不知擦撞鄭瑞慶所駕駛車輛，因遭鄭瑞
    慶追車，返家後乃飲用高粱酒壓驚云云指摘原判決不當，惟
    被告於警詢及偵查中已明確供稱於肇事後至酒測期間並未再
    飲用任何酒類，業如前述，其於原審及本院始翻異前詞，辯
    稱上情，實不足採信，被告上訴為無理由，應予駁回。
肆、應適用之法條：
    刑事訴訟法第368 條。
本案經檢察官陳昭廷提起公訴，檢察官蔡麗宜到庭執行職務。
中　　華　　民　　國　　111 　年　　11　　月　　 9　　日
                  刑事第六庭    審判長法  官  吳勇輝
                                      法  官  黃國永
                                      法  官  吳錦佳
以上正本證明與原本無異。
不得上訴。
　　　　　　　　　　　　　　　　　　　書記官  王杏月
中　　華　　民　　國　　111 　年　　11　　月　　9 　　日
本判決論罪科刑條文：
中華民國刑法第185條之3
駕駛動力交通工具而有下列情形之一者，處3年以下有期徒刑，
得併科30萬元以下罰金：
一、吐氣所含酒精濃度達每公升零點二五毫克或血液中酒精濃度
    達百分之零點零五以上。
二、有前款以外之其他情事足認服用酒類或其他相類之物，致不
    能安全駕駛。
三、服用毒品、麻醉藥品或其他相類之物，致不能安全駕駛。
因而致人於死者，處3年以上10年以下有期徒刑，得併科2百萬元
以下罰金；致重傷者，處1年以上7年以下有期徒刑，得併科1百
萬元以下罰金。
曾犯本條或陸海空軍刑法第54條之罪，經有罪判決確定或經緩起
訴處分確定，於十年內再犯第1項之罪因而致人於死者，處無期
徒刑或5年以上有期徒刑，得併科3百萬元以下罰金；致重傷者，
處3年以上10年以下有期徒刑，得併科2百萬元以下罰金。